nl: Ontwerp spijl: Hekpaal; Gids voor tuinslangen; Grondbasis; Onkruiddoek; Zonlicht; Spiraalvormig grondanker; Tent; Boom; Paraplu; Andere
ru: Конструкция колышка: Столб для забора; Направляющая для садового шланга; Основание грунта; Геотекстиль; Солнечный свет; Спиральный грунтовой анкер; Палатка; Дерево; Зонтик; Другое
sk-SK: Dizajn kolíkov: Plotový stĺpik; Vedenie záhradnej hadice; Pozemná základňa; Ochranná tkanina; Solárne svetlo; Špirálová zemná kotva; Stan; Strom; Dáždnikový; Iné
pt-BR: Formato do pico: Poste de cerca; Guia de mangueira de jardim; Base terrestre; Tecido de paisagismo; Luz solar; Estaca de tenda em espiral; Tenda; Árvore; Guarda-chuva; Outro
sl-SI: Slog osti: Ograjni steber; Vodilo za vrtno cev; Talna podlaga; Pokrajinska tkanina; Sončna svetloba; Spiralno talno sidro; Šotor; Drevo; Dežnik; Drugo
sv: Spikutformning: Staketstolpe; Guide för trädgårdsslang; Förankring; Landskapstyg; Solljus; Spiraljordankare; Tält; Träd; Paraply; Övrigt
hr-HR: Dizajn klinova: Stup ograde; Vodilica za vrtno crijevo; Uzemljenje; Pejzažna tkanina; Solarno svjetlo; Spiralno sidro za tlo; Šator; Stablo; Kišobran; Ostalo
de: Design der Spitze: Zaunpfosten; Gartenschlauchführung; Bodengrundlage; Unkrautvlies; Solarleuchte; Spiral-Erdanker; Zelt; Baum; Regenschirm; Sonstiges
pl: Konstrukcja kolca: Słupek ogrodzeniowy; Prowadnica do węża ogrodowego; Baza naziemna; Agrowłóknina; Światło słoneczne; Kotwa spiralna w ziemi; Namiot; Drzewo; Parasolka; Inne
zh-CN: 鞋钉设计: 围栏柱; 花园水管导向器; 地基; 景观织物; 太阳能灯; 螺旋式地锚; 帐篷; 树; 伞; 其他
zh-TW: 尖頭設計: 柵欄立樁; 花園軟管導式; 地面底座; 園藝覆蓋布料; 太陽能燈; 螺旋地錨; 帳篷; 樹; 傘; 其他
cs: Design hrotu: Plotový sloupek; Vodič zahradní hadice; Pozemní základna; Zahradní textilie; Solární světlo; Spirálová zemní kotva; Stan; Stromový; Deštníček; Jiné
nb: Piggdesign: Gjerdestolper; Føring til hageslange; Bakkebase; Jorddekke; Sollys; Spiraljordanker; Telt; Tre; Paraply; Annet
lt-LT: Smeigės dizainas: Tvoros stulpas; Sodo žarnos orientyras; Antžeminis; Agrotekstilinis audinys; Saulės energija pakraunamas šviestuvas; Spiralinis inkaravimo varžtas; Palapinė; Medis; Skėtis; Kita
tr: Çivi tasarımı: Çit direği; Bahçe hortumu kılavuzu; Zemin tabanı; Suni çim halı; Güneş ışığı; Spiral zemin ankrajları; Tente; Ağaç; Şemsiye; Diğer
th: การออกแบบเดือยแหลม: เสารั้ว; ขาปักบังคับสายยางในสวน; ฐานรองขา; ผ้าสำหรับงานจัดสวน; ไฟส่องสว่างพลังงานแสงอาทิตย์; สมอพื้นดินแบบหมุนเป็นขด; เต็นท์; ต้นไม้; ร่ม; อื่นๆ
ja: スパイクの種類: フェンス用支柱; ガーデンホース用ガイド; 地面取り付け用; 防草シート; ソーラーライト; 地面用らせんアンカー; テント; ツリー; 折りたたみ; その他
it: Design della punta: Palo di recinzione; Guida per tubi da giardino; Base a terra; Tessuto per pacciamatura; Luce solare; Ancoraggio a terra a spirale; Tenda; Albero; Ombrellini; Altro
ro-RO: Design țepușă: Stâlp de gard; Ghid pentru furtun de grădină; Bază pe sol; Țesătură peisagistică; Lumină solară; Ancoră spiralată pentru sol; Cort; Copac; Umbrelă; Altele
es: Diseño de estaca: Poste de cerca; Guía para mangueras de jardín; Base terrestre; Malla antihierbas; Luz solar; Anclaje de tierra en espiral; Carpa; Árbol; Sombrilla; Otros
da: Spike-design: Hegnspæl; Haveslangeguide; Jordbund; Ukrudtsdug; Solcellelampe; Spiraljordanker; Telt; Træ; Paraply; Andet
el: Σχέδιο πασάλων: Στύλος φράχτη; Οδηγός σωλήνα κήπου; Βάση εδάφους; Γεωύφασμα; Ηλιακό φως; Σπειροειδής άγκυρα εδάφους; Με δίπλωμα κατά πλάτος; Δέντρο; Με ομπρέλα; Άλλο
vi: Thiết kế hàng rào nhọn: Hàng rào; Hướng dẫn sử dụng ống mềm tưới vườn; Đất nền; Bạt trải vườn; Ánh sáng mặt trời; Neo trên mặt đất xoắn ốc; Dựng tam giác; Cây; Ô; Khác
ko: 스파이크 디자인: 울타리 기둥; 정원 호스 가이드; 접지; 조경용 직물; 태양광; 나선형 그라운드 앵커; 텐트; 나무; 우산; 기타
pt-PT: Design de estaca: Poste de cerca; Guia de mangueira de jardim; Base de chão; Malha geotêxtil; Luz solar; Âncora de chão em espiral; Tenda; Árvore; Sombrinha; Outro
fi: Piikin muotoilu: Aidan pylväs; Puutarhaletkun ohjain; Maapohja; Maisemointikangas; Aurinkokennovalaisin; Kierteinen maa-ankkuri; Teltta; Puu; Sateenvarjo; Muu
en: Spike design: Fence post; Garden hose guide; Ground base; Landscape fabric; Solar light; Spiral ground anchor; Tent; Tree; Umbrella; Other
bg-BG: Дизайн на връх: Стълб за ограда; Водач за градински маркуч; Наземна основа; Текстилно покривало против плевели; Слънчева светлина; Спираловидна земна котва; Палатка; Дърво; Чадър; Други
fr: Conception de pointe: Poteau de clôture; Guide de tuyau d’arrosage; Base au sol; Géotextile; Lumière solaire; Ancrage au sol en spirale; Tente; Arbre; Parapluie; Autre
hu: Cövek kialakítása: Kerítésoszlop; Kerti tömlővezető; Földi alap; Talajtakaró; Napfény; Spirális földi horgony; Sátor; Fa; Esernyő; Egyéb